【裁判字號】    89,上易,3333
【裁判日期】    891018
【裁判案由】    賭博
【裁判全文】
臺灣高等法院刑事判決                          八十九年度上易字第三三三三號
    上  訴  人
    即  被  告  丙○○
                甲○○
                乙○○
    選任辯護人  王文君
                洪大明
右上訴人因賭博案件，不服臺灣新竹地方法院八十八年度易字第六八○號，中華民國
八十九年五月二十六日及同年六月二十七日第一審判決 (起訴案號：臺灣新竹地方法
院檢察署八十八年度偵字第五○一三號)提起上訴，本院判決如左：
    主      文
上訴駁回。
甲○○、乙○○各緩刑貳年。
    事實及理由
一、本案經本院審理結果，認第一審以上訴人即被告丙○○、甲○○、乙○○犯刑法
    第二百六十七條之常業賭博罪，丙○○判處有期徒刑六月，甲○○判處有期徒刑
    三月，乙○○判處有期徒刑二月，並均諭知易科罰金折算之標準為三百元折算一
    日，核原審之認事用法及量刑均無不當，應予維持，並引用第一審判決書記載之
    事實、證據及理由如附件。
二、被告丙○○等三人之上訴意旨略以：原審判決據以認定被告有經營電玩賭博業，
    係以証人即賭客劉明德之証詞為其主要之認定依據，然劉明德乃一煙毒犯，其可
    能與警方有什麼交換條件，伊店裡僅有丙○○及甲○○二人在看管，其他都是開
    分小姐，並無其他經理，伊店裡是不可以兌換現金的，劉明德所言顯然與事實不
    符，伊等並未經營賭博，而係單純之電動玩具業者等語。
三、經查，証人劉明德已於警訊及原審中証述確有在被告經營之本件店裡把玩電動玩
    具後羸了四萬多分，換了三萬元，其他次去，也都有向店內的男性工作人員換到
    錢等語（詳原審卷第二三八頁），被告等自承與証人劉明德素無怨隙，則劉明德
    當無誣陷被告之理，況証人劉明德於原審中承認有與被告之電玩店賭博，自己反
    構成賭博罪，而對自己不利，其更無自陷於罪、虛偽陳述、陷害無仇怨之被告，
    以損人不利己之必要，故被告三人以臆測之詞上訴指摘証人劉明德可能與警察有
    何交換條件云云，顯非可採。另扣案之「交接簿」第一頁第一行明載：「三班經
    理交接時務必看」等語，足見該交接簿係記給經理閱讀者，而經理共有三班，配
    合二十四小時分三班營業之事實，則該三班經理必至少三人，故被告丙○○等人
    稱店裡只有被告丙○○及甲○○二人任經理云云，亦非實在，而不可採。綜上，
    被告三人之上訴理由，要屬無據，其上訴為無理由，應予駁回。
三、被告甲○○、乙○○二人均是受雇於被告丙○○而在上開遊藝場任職，且任職期
    間均未滿一月即為警查獲，已據原審判決認定詳確，且其二人前均未曾受有期徒
    刑以上刑之宣告，本次為求職謀生，一時失慮而觸法網，其經此訴訟程序及科刑
    之宣告，當已能記取教訓，應認已知所警惕而無再犯之虞，本院因認其二人所受
    本件刑之宣告，以暫不執行為適當，爰各併宣告緩刑二年，以啟自新。
據上論結，應依刑事訴訟法第三百七十三條、第三百六十八條，刑法第七十四條第一
款，判決如主文。
本案經檢察官楊楚猛到庭執行職務。
中      華      民      國    八十九    年      十      月     十八     日
                                台灣高等法院刑事第二十庭
                                    審判長法  官  葉  麗  霞
                                          法  官  王  炳  梁
                                          法  官  黃  瑞  華
右正本證明與原本無異。
                                          書記官   秦  仲  芳
中     華     民     國     八十九    年       十     月       二十     日


司法院資訊處製作；財團法人民間司法改革基金會備份。
